最高法院刑事判決　　　　　　　　　　　　　　　八十七年度台上字第一七○六號
　　上　訴　人　甲○○
右上訴人因過失致人於死案件，不服台灣高等法院台南分院中華民國八十六年十二月
十七日第二審判決（八十六年度上訴字第一六五四號，起訴案號：台灣嘉義地方法院
檢察署八十六年度偵字第四三六四號），提起上訴，本院判決如左：
    主  文
上訴駁回。
    理  由
按刑事訴訟法第三百七十七條規定，上訴於第三審法院，非以判決違背法令為理由，
不得為之。是提起第三審上訴，應以原判決違背法令為理由，係屬法定要件。如果上
訴理由狀並未依據卷內訴訟資料，具體指摘原判決不適用何種法則或如何適用不當，
或所指摘原判決違法情事，顯與法律規定得為第三審上訴理由之違法情形，不相適合
時，均應認其上訴為違背法律上之程式，予以駁回。本件上訴意旨略稱：上訴人甲○
○為工地主任，完全依照工地之標準指揮作業，被害人吳飛明配有電工安全帽、絕緣
防護手套、絕緣鞋及檢電筆等防護器具，始指派其工作，於作業前亦面告其注意安全
，並依作業程序指揮工作，而吳飛明工作有年，具有經驗，理應接受指揮而工作，乃
在工作中為求作業之方便而以手接觸開關箱而觸電死亡，此係其個人之行為，與上訴
人監督不生疏失之因果關係，上訴人不應負過失責任，原判決依業務過失致人於死罪
論處，顯有不當等語。
惟查原判決依憑上訴人之供述、檢察官之勘驗筆錄、相驗屍體證明書、驗斷書、台灣
省政府勞工處南區勞工檢查所函暨職業災害檢查報告書、相驗屍體照片、現場照相等
相關證據，予以綜合判斷，並說明上訴人係工地現場負責人，本應注意配合台灣電力
公司之停電作業完成後，始得派被害人開始施工，並應注意施工者是否配帶絕緣鞋、
檢電筆及防護手套等防護器具，而依當時情況並無不能注意之情形，然參酌上開職業
災害檢查報告書所記載：「罹災者工作時穿布鞋戴安全帽，右手食指有電擊痕跡，
個人之防護手套置於開關箱旁。」及上訴人於偵查中供稱：「因那時已沒有電了，我
說那三條不可碰，我即時要轉到別的工作點去看，所以沒有注意他有無配帶安全設備
。」等語，足見上訴人疏未注意尚未完成停電之情形下，即指派被害人開始施工，且
疏未注意使被害人配備公司已準備之安全防護設備，其業務上之監督自有過失，且其
過失與被害人之死亡有相當因果關係等情，就上訴人所辯伊無過失行為，職業災害之
發生係被害人個人疏失所致云云，何以不足採信，予以指駁綦詳。因而維持第一審論
處上訴人從事業務之人，因業務上之過失致人於死罪刑之判決，駁回上訴人在第二審
之上訴，已詳予說明其所憑之證據及其認定之理由，所為論斷，均有卷存資料可資覆
按，從形式上觀察，並無所謂違背法令之情形存在。上訴意旨就原判決根據上開證據
所為事實之認定及法律之適用，究竟違反如何之證據法則，或有何不適用法則或適用
法則不當，未依據卷內訴訟資料具體指摘，徒憑己意對於原審自由判斷證據證明力之
職權行使，以及原判決理由已說明之事項，泛指其違法，再為單純事實上之爭執，自
非適法上訴第三審之理由。本件上訴為違背法律上之程式，應予駁回。
據上論結，應依刑事訴訟法第三百九十五條前段，判決如主文。
中      華      民      國    八十七    年      五      月     十四     日
                              最高法院刑事第七庭
                                  審判長法官  董  明  霈
                                        法官  丁  錦  清
                                        法官  賴  忠  星
                                        法官  林  茂  雄
                                        法官  王  居  財
      右正本證明與原本無異
                                              書  記  官
中      華      民      國    八十七    年      五      月     二十     日
